【裁判字號】    98,審交易,400
【裁判日期】    990813
【裁判案由】    過失致死
【裁判全文】
臺灣桃園地方法院刑事判決           98年度審交易字第400號
公  訴  人  臺灣桃園地方法院檢察署檢察官
被      告  乙○○
上列被告因過失致死案件，經檢察官提起公訴（98年度偵字第21
466 號），被告於本院準備程序進行中，就被訴事實為有罪之陳
述，經本院告知簡式審判程序意旨，並聽取當事人之意見後，本
院裁定依簡式審判程序審理，判決如下：
    主  文
乙○○因過失致人於死，處有期徒刑陸月，如易科罰金，以新臺
幣壹仟元折算壹日。
    事  實
一、乙○○於民國98年4 月29日上午8 時25分許，騎乘車牌號碼
    021 —DJT 號重型機車，沿桃園縣楊梅鎮富岡里伯公岡19鄰
    產業道路由富岡里19鄰往中國科技大學方向行駛，行經楊梅
    鎮富岡里伯公岡204 號附近產業道路劃有「慢」字之無號誌
    交岔路口前，本應減速慢行並注意車前狀況，隨時採取必要
    之安全措施，依當時天候晴、日間自然光線、視距良好、柏
    油路面無障礙等情形，並無不能注意之情事，詎疏未注意，
    貿然直行，未減速慢行，適范金蘭騎乘車牌號碼JS5 —983
    號重型機車，沿楊梅鎮富岡里伯公岡204 號附近產業道路由
    楊湖路往伯公岡方向駛，係屬左方來車，亦應注意行經無號
    誌交叉路口，應暫停先讓右方來車先行後，方得續行，猶貿
    然前行，兩車因閃避不及，而發生碰撞，人車均倒地，范金
    蘭因而受有頭部外傷、顱內出血併鎖骨骨折之傷害，另乙○
    ○亦受有左顴骨及上頷骨閉鎖性骨折、左眶底閉鎖性骨折，
    經警據報送醫急救，范金蘭仍因神經性休克，延至同日上午
    9 時59分不治身亡。
二、案經范金蘭之夫甲○○告訴暨臺灣桃園地方法院檢察署檢察
    官據報相驗後偵查起訴。
    理  由
一、本案被告乙○○所犯之罪，非法定刑為死刑、無期徒刑或最
    輕本刑3 年以上有期徒刑之罪，亦非高等法院管轄第一審之
    案件，而被告於準備程序中就被訴事實已為有罪之陳述，經
    本院告知簡式審判程序之旨，並聽取當事人之意見後，本院
    乃依刑事訴訟法第273 條之1 第1 項規定，裁定進行簡式審
    判程序，合先敘明。
二、前揭事實，業據被告乙○○於本院審理時坦承不諱，核與告
    訴人甲○○於警詢、檢察官訊問時供述情節無訛，且有現場
    暨車損照片共16張、道路交通事故現場圖、道路交通事故調
    查報告表（一）、（二）、臺灣省桃園縣區車輛行車事故鑑
    定委員會98年8 月7 日桃縣行字第0985202631號函暨函附鑑
    定意見書、臺灣省車輛行車事故覆議鑑定委員會98年9 月22
    日覆議字第0986203412號函等附卷可參，而被害人范金蘭因
    本件車禍死亡，並經臺灣桃園地方法院檢察署檢察官督同檢
    驗員相驗屬實，製有檢察官相驗筆錄、臺灣桃園地方法院檢
    察署相驗屍體證明書、相驗照片12張、臺灣桃園地方法院檢
    察署檢驗報告書附卷可稽，足見被告之任意性自白與事實相
    符而堪採信。
三、按汽車（包括機器腳踏車）行駛時，駕駛人應注意車前狀況
    ，並隨時採取必要之安全措施；行經無號誌之交岔路口，均
    應減速慢行，作隨時停車之準備；「慢」字，用以警告車輛
    駕駛人前面路況變遷，應減速慢行，道路交通安全規則第94
    條第3 項、第93條第1 項第2 款及道路交通標誌標線號誌設
    置規則第163 條分別訂有明文。被告乙○○駕駛上開車輛，
    於上揭時、地，行經上開肇事路段，依法即負有上述注意義
    務，再觀諸卷附道路交通事故調查報告表 (一)、 (二)所示
    ，肇事當時天候晴、日間自然光線、視距良好、柏油路面無
    障礙，並無不能注意之情事，竟疏未注意車前狀況，亦未減
    速慢行，作隨時停車之準備，貿然前行，閃避不及，致生本
    件車禍，其有過失甚明。又按汽車行駛至交叉路口時，左方
    車應暫停讓右方車先行，道路交通安全規則第102 條第1 項
    第2 款訂有明文。經查：被害人騎乘機車，行經上開肇事路
    段之交叉路口，係屬左方車，並未暫停讓騎乘重型機車於其
    右方之被告先行，貿然通過該交岔路口以致肇事，堪認被害
    人就本件車禍之發生亦有過失。被害人既係因本件車禍而死
    亡，則被告騎車肇事行為與被害人之死亡結果間，自具有相
    當因果關係。至於被害人雖亦有前述之過失情節，然並無解
    於被告過失責任之成立，本件事證明確，被告犯行堪以認定
    ，應依法論科。
四、核被告乙○○所為，係犯刑法第276 條第1 項之過失致人於
    死罪。爰審酌被告對注意義務之違反，造成被害人死亡之結
    果、犯罪情節、過失行為之態樣及被害人亦有過失等情節，
    至今尚未與被害人達成和解，兼衡其仍在學，且犯後坦承犯
    行及犯後態度良好等一切情狀，量處如主文所示之刑，並諭
    知易科罰金之折算標準。
據上論斷，應依刑事訴訟法第273 條之1 第1 項、第299 條第1
項前段，刑法第276 條第1 項，第41條第1 項前段，刑法施行法
第1 條之1 第1 項、第2 項前段，判決如主文。
本案經檢察官潘怡華到庭執行職務。
中    華    民    國    99    年     8    月    13    日
                        刑事庭  法  官  劉為丕
以上正本證明與原本無異。
如不服本判決應於收受判決後10日內向本院提出上訴書狀，並應
敘述具體理由。其未敘述上訴理由者，應於上訴期間屆滿後20日
內向本院補提理由書 (均須按他造當事人之人數附繕本)「 切勿
逕送上級法院」。
                                書記官  陳淑瓊
中    華    民    國    99    年     8    月    13    日
附錄本案論罪科刑依據之法條：
中華民國刑法第276條
（過失致死罪）
因過失致人於死者，處2 年以下有期徒刑、拘役或2 千元以下罰
金。
從事業務之人，因業務上之過失犯前項之罪者，處5 年以下有期
徒刑或拘役，得併科3 千元以下罰金。

司法院資訊處製作；財團法人民間司法改革基金會備份。
